臺灣臺中地方法院刑事判決　　　　　　　 96年度訴字第271號
公　訴　人　臺灣臺中地方法院檢察署檢察官
被　　　告　甲○○
　　　　　　　　　　　號8樓之.
指定辯護人　本院公設辯護人　乙○○
上列被告因違反槍砲彈藥刀械管制條例案件，經檢察官提起公訴
（95年度偵字第26540號），本院判決如下：
    主    文
甲○○未經許可，持有空氣槍，處有期徒刑壹年捌月，併科罰金
新臺幣陸萬元，罰金如易服勞役，以新臺幣壹仟元折算壹日，緩
刑參年，並向公庫支付新臺幣陸萬元。扣案之空氣槍壹把及鋼珠
子彈貳佰壹拾顆均沒收。
    犯罪事實
一、甲○○於民國84年間左右，以新臺幣6千元之代價，向一綽
    號「廠子」之不詳姓名之成年男子，購得具殺傷力之空氣槍
    (槍枝管制編號0000000000號)1 把，而未經許可無故持有該
    空氣槍。甲○○並於95年10月底，為使小孩吃小鳥補充營養
    ，即持該空氣槍裝填鋼珠子彈射擊小鳥4、5隻，並致小鳥分
    別死傷，再於95年11月10日，再攜帶上開空氣槍裝填鋼珠子
    彈，至台中縣后里鄉農田邊打小鳥4、5隻，並致小鳥分別死
    傷後，於同日16時54分許，攜帶上開空氣槍至台中縣石岡鄉
    ○○路岡尾巷36號前清槍、保養時，為警當場查獲，並扣得
    前揭具殺傷力之空氣槍1把及甲○○所有之鋼珠子彈210顆。
二、案經臺中縣警察局移送臺灣臺中地方法院檢察署檢察官偵查
    起訴。
    理  由
一、訊據被告甲○○於本院訊問、審理時均坦承上開犯行，且其
    於偵查中亦坦承使用該把空氣槍射擊斑鳩時，若有擊中，斑
    鳩會死等語 (核交卷第8頁)，於本院準備程序時亦坦承，其
    於95年10月份有打到4、5隻小鳥，11月份也大約打到4、5隻
    小鳥，其中大約有1、2隻小鳥受傷，其他的鳥都被打死了等
    語 (本院卷第13頁)，是被告既以該槍打獵且致小鳥死殺，
    其應知該槍具有殺傷力，且該把空氣槍經送請內政部警政署
    刑事警察局鑑定，結果認為「該槍係空氣槍，以外接高壓鋼
    瓶內之氣體為發射動力，經實際裝填直徑約6mm鋼珠 (重約
    0.88g)試射3次，測得鋼珠發射速度分別為162、161、161公
    尺／秒，計算其發射動能分別為11.55、11.41、11. 41焦耳
    ，單位面積動能分利為40.84、40.34、40.34焦耳/平方公分
    ，而依據日本科學警察研究所之研究結果，彈丸單位面積動
    能達20焦耳/平方公分，則足以穿入人體皮肉層」，此有該
    局95年12月5日刑鑑字第0950172554號槍彈鑑定書1紙附卷 (
    核交卷第13頁)可稽，是該把空氣槍自具有殺傷力無疑，此
    外，復有現場照片4紙在卷及上開具殺傷力之空氣槍1把、被
    告射擊用之鋼珠子彈210顆等扣案可資佐證，是被告違反槍
    砲彈藥刀械管制條例之犯行，已堪認定。
二、核被告所為，係犯槍砲彈藥刀械管制條例第8條第4項之未經
    許可持有空氣槍罪，而查，被告所持有之空氣槍，於查獲後
    曾經台中縣警察局作槍枝初步檢視，結果為非管制槍枝之可
    能性較大，有台中縣警察局槍枝初步檢視報告表1紙附卷 (
    警卷第12頁)可參，而係經內政部警察署刑事警察局以性能
    檢驗法及動能測試法鑑定，才知該槍係具有殺傷力之管制槍
    枝，且被告持有該槍僅係作為觀賞及獵鳥以供小孩補充營養
    ，並無作為對人傷害之用途，故被告之犯罪情狀尚堪憫恕，
    而槍砲彈藥刀械管制條項之法定最輕本刑為有期徒刑3年及
    併科罰金，本案被告若科以最輕本刑，仍有情輕法重之情形
    ，爰依刑法第59條之規定減輕其刑。爰審酌被告之犯罪動機
    、目的、手段及犯罪後之態度等一切情狀，量處如主文所示
    之刑。末查，被告前未曾因故意犯罪受有期徒刑以上刑之宣
    告，有臺灣高等法院被告前案紀錄表附卷可稽，被告坦承犯
    行，深具悔意，本院認所宣告之刑，以暫不執行為適當，併
    予宣告緩刑3年，及向公庫支付新臺幣6萬元，以啟自新。扣
    案之空氣槍1把為違禁物，爰依刑法第38條第1項第1款規定
    宣告沒收，另扣案之鋼珠子彈210顆，為被告所有供持有上
    開空氣槍所用之物，爰依同法第38條第1項第2款諭知沒收。
據上論斷，應依刑事訴訟法第299條第1項前段，槍砲彈藥刀械管
制條例第8條第4項，刑法第11條前段、第42條第3項、第74條第1
項第1款、第2項第4款、第38條第1項第1、2款，判決如主文。
中　　華　　民　　國　　96　　年　　3　　月　　 20  　日
               刑事第十五庭  審判長法  官  曾佩琦
                                   法  官  楊真明
                                   法  官  郭瑞祥
上正本證明與原本無異。
如不服本判決，應於送達後十日內向本院提出上訴狀（須附繕
本），上訴於台灣高等法院台中分院。
                                   書記官  賴亮蓉
中　　華　　民　　國　　96　　年　　3　　 月　　20　　日
附錄論罪科刑法條
槍砲彈藥刀械管制條例第8條
未經許可，製造、販賣或運輸鋼筆槍、瓦斯槍、麻醉槍、獵槍、
空氣槍或第4條第1項第1款所定其他可發射金屬或子彈具有殺傷
力之各式槍砲者，處無期徒刑或5年以上有期徒刑，併科新臺幣1
千萬元以下罰金。
未經許可，轉讓、出租或出借前項所列槍枝者，處 5 年以上有期
徒刑，併科新臺幣 1 千萬元以下罰金。
意圖供自己或他人犯罪之用，而犯前二項之罪者，處無期徒刑或
 7 年以上有期徒刑，併科新臺幣 1 千萬元以下罰金。
未經許可，持有、寄藏或意圖販賣而陳列第 1 項所列槍枝者，處
 3年以上10年以下有期徒刑，併科新臺幣700萬元以下罰金。
第 1 項至第 3 項之未遂犯罰之。
